臺灣彰化地方法院彰化簡易庭民事判決
                                    111年度彰簡字第536號
原      告  林義順  
訴訟代理人  鄧雅旗律師
被      告  林培軒  

            林睿筑  
            林婕翎  


            林昌生  

            林佐岳  
            謝尚宏  

            謝芳芳  
兼上 二 人
法定代理人  謝洺豪    住彰化縣○○市○○里○○路○段000                          號
            林秋樺  

            林富美  

            林泰佑  


上列當事人間請求塗銷抵押權登記事件，本院於民國111年11月1
4日言詞辯論終結，判決如下：
    主      文
一、被告林培軒、林睿筑、林婕翎、林昌生、林佐岳、謝尚宏、
    謝芳芳、謝洺豪、林秋樺、林富美、林泰佑應就林清隆所遺
    如附表一所示之抵押權辦理繼承登記。
二、被告林培軒、林睿筑、林婕翎、林昌生、林佐岳、謝尚宏、
    謝芳芳、謝洺豪、林秋樺、林富美、林泰佑應將坐落彰化縣
    ○○鄉○○段000○000000地號土地上如附表一所示之抵押權登記
    予以塗銷。
三、被告林佐岳應將坐落彰化縣○○鄉○○段000○000000○000000地
    號土地上如附表二所示之抵押權登記予以塗銷。
四、訴訟費用新臺幣1,000元由被告林培軒、林睿筑、林婕翎、
    林昌生、林佐岳、謝尚宏、謝芳芳、謝洺豪、林秋樺、林富
    美、林泰佑負擔。
    事實及理由
一、原告主張：
（一）坐落彰化縣○○鄉○○段000○000000○000000地號土地（下稱2
      80、280-22、284-17土地）是由本院以99年度訴字第840
      號判決（下稱分割判決）分割予訴外人林詩武取得，且林
      詩武依分割判決，應給付訴外人林清隆補償金新臺幣（下
      同）873元及被告林佐岳補償金7,249元、66元，並由彰化
      縣彰化地政事務所在280、280-22、284-17土地上登記如
      附表一所示之抵押權予林清隆、如附表二所示之抵押權予
      被告林佐岳，用以擔保林清隆、被告林佐岳對林詩武之補
      償金債權。　　　
（二）林詩武於民國104年12月3日死亡，乃由原告繼承登記取得
      280、280-22、284-17土地之所有權；而林清隆嗣於107年
      4月9日死亡，然林清隆之繼承人即被告林培軒、林睿筑、
      林婕翎、林昌生、林佐岳、謝尚宏、謝芳芳、謝洺豪、林
      秋樺、林富美、林泰佑（下稱林培軒等11人）迄今並未就
      如附表一所示之抵押權辦理繼承登記。後原告於111年5月
      24日、7月7日、9月6日分別以存證信函、公示送達之方式
      通知被告林培軒等11人領取補償金873元、7,249元、66元
      ，惟被告林培軒等11人並未出面領取而致受領遲延，故原
      告即依民法第326條之規定，將補償金873元、7,249元、6
      6元予以提存，而生清償之效力。因此，被告林培軒等11
      人對林詩武之補償金債權既因清償而消滅，則基於抵押權
      之從屬性，如附表一、二所示之抵押權亦應歸於消滅，但
      如附表一、二所示之抵押權登記依然存在，已對原告之28
      0、280-22、284-17土地所有權造成妨害，故原告茲依民
      法第759條、第767條第1項中段之規定，請求被告林培軒
      等11人就林清隆所遺如附表一所示之抵押權辦理繼承登記
      ，及被告林培軒等11人、林佐岳分別塗銷如附表一、二所
      示之抵押權登記。
（三）並聲明：如主文第一至三項所示。
二、被告林培軒等11人未於言詞辯論期日到場，亦未提出書狀作
    何聲明或陳述。
三、原告主張之上開事實，業經其提出本院99年度訴字第840號
    民事判決、土地登記謄本、除戶謄本、戶籍謄本、繼承系統
    表、存證信函、本院111年度司簡聲字第51、52號民事裁定
    與確定證明書、提存書為證（見本院卷第19至125頁），且
    已於相當時期受合法通知之未到庭被告林培軒等11人亦未提
    出書狀爭執，依民事訴訟法第280條第3項前段、第1項前段
    之規定，應視同自認，故堪認上開事實為真正。則林清隆之
    繼承人即被告林培軒等11人、被告林佐岳對林詩武之873元
    、7,249元、66元補償金債權既因原告依分割判決予以提存
    而已全數獲清償，則基於抵押權之從屬性，如附表一、二所
    示之抵押權應已消滅。
四、綜上所述，如附表一、二所示之抵押權既已消滅而不存在，
    然原告所有之280、280-22、284-17土地上卻仍存有如附表
    一、二所示之抵押權登記，則如附表一、二所示之抵押權登
    記自屬對原告所有之280、280-22、284-17土地所有權有所
    妨害。從而，原告依民法第759條、第767條第1項中段之規
    定，請求被告林培軒等11人就林清隆所遺如附表一所示之抵
    押權辦理繼承登記，及被告林培軒等11人、林佐岳分別塗銷
    如附表一、二所示之抵押權登記，為有理由，應予准許。
五、訴訟費用負擔之依據：民事訴訟法第78條、第85條第1項前
    段。　　
中　　華　　民　　國　　111 　年　　11　　月　　30　　日
                  彰化簡易庭  法  官　許嘉仁
以上正本係照原本作成。
如不服本判決，須於判決送達後20日內向本院提出上訴狀（須按
他造當事人之人數附繕本）。如委任律師提起上訴者，應一併繳
納上訴審裁判費。
中　　華　　民　　國　　111 　年　　11　　月　　30　　日
    　　　　　　　　　        書記官  陳火典　　　　　　

附表一：被繼承人林清隆所遺之抵押權
編號 土地 登記日期及字號 種類 債權額比例 擔保債權總金額 擔保債權種類及範圍 設定義務人 共同擔保地號 1 彰化縣○○鄉○○段000地號 102年5月15日彰資字第062164號  普通抵押權 873/15789 15,789元 擔保民國101年9月3日99年度訴字第840號判決共有物分割所生之金錢補償 林詩武 曾厝段280、280-22 2 彰化縣○○鄉○○段000000地號 102年5月15日彰資字第062164號 普通抵押權 873/15789 15,789元 擔保民國101年9月3日99年度訴字第840號判決共有物分割所生之金錢補償 林詩武 曾厝段280、280-22 
附表二：被告林佐岳之抵押權
編號 土地 登記日期、字號 種類 債權額比例 擔保債權總金額 擔保債權種類及範圍 設定義務人 共同擔保地號 1 彰化縣○○鄉○○段000地號 102年5月15日彰資字第062164號 普通抵押權 7249/15789 15,789元 擔保民國101年9月3日99年度訴字第840號判決共有物分割所生之金錢補償 林詩武 曾厝段280、280-22 2 彰化縣○○鄉○○段000000地號 102年5月15日彰資字第062164號 普通抵押權 7249/15789 15,789元 擔保民國101年9月3日99年度訴字第840號判決共有物分割所生之金錢補償 林詩武 曾厝段280、280-22 3 彰化縣○○鄉○○段000000地號 102年5月16日彰資字第062182號 普通抵押權 66/1903 1,903元 擔保民國101年9月3日99年度訴字第840號判決共有物分割所生之金錢補償 林詩武